【裁判字號】    97,上訴,272
【裁判日期】    970331
【裁判案由】    毒品危害防制條例
【裁判全文】
臺灣高等法院臺南分院刑事判決         97年度上訴字第272號
上  訴  人
即  被  告  甲○○
                    現另案於臺灣臺南看守所羈押中
上列上訴人因毒品危害防制條例案件，不服臺灣臺南地方法院97
年度訴字第65號中華民國97年1月31日第一審判決（起訴案號：
臺灣臺南地方法院檢察署96年度毒偵字第3314號），提起上訴，
暨臺灣臺南地方法院檢察署併案審理（併案案號：97年度毒偵字
第553號），本院判決如下：
    主  文
上訴駁回。
    理  由
一、按提起上訴，應以上訴書狀，敘述具體理由，提出於原審法
    院為之，刑事訴訟法第三百五十條第一項、第三百六十一條
    第二項分別定有明文。又第二審上訴書狀，應敘述「具體理
    由」，所稱具體理由，係指須就不服之判決為具體之指摘而
    言，如僅泛稱原判決，認事用法不當或採證違法、判決不公
    等，均非具體理由；又上訴理由之具體與否，係屬第二審法
    院審查範圍，不在法院命補正之列，是上訴書狀如已敘述理
    由，無論其具體與否，即無待補提理由書或命補正，法院辦
    理刑事訴訟案件應行注意事項第一六二條亦有明文。是上訴
    之法律上程式，為應以上訴書狀，就不服之判決為具體指摘
    ，並向原審法院提出，始合乎上訴法律上程式。次按第二審
    法院認為上訴有刑事訴訟法第三百六十二條前段情形者（即
    上訴不合法律上之程式），應以判決駁回之，刑事訴訟法第
    三百六十七條前段亦有明文。
二、本件上訴意旨略以：上訴人即被告甲○○因雙親已古來稀之
    年，需就近照料，不便外出謀生，然鄉間傳聞甚迅，得知被
    告身染愛滋病，常於背後指指點點，被告無顏之至，加上心
    態未能適時調整，以致再次沾染毒品；被告原以毒品未有傷
    害他人，且無被害者，不甚戒懼，一再犯錯，羈押期間雙親
    接見時，被告頓悟非直接被害人如此之廣之重，竟浪費國家
    社會有限資源，且又傷害父母親人之心，被告冀望在有限短
    暫的生命裡，盡為人子之責，服侍雙親，不致生命終了有憾
    事，請審酌被告犯後內心反省之態度，予以從輕量刑云云，
    而指摘原判決不當。然查：(一)本件上訴人雖已敘述上訴理由
    ，但其上訴理由，僅泛稱現已悔改，並因家庭等因素，請求
    從輕量刑等情。惟就原審判決有何違法或不當，並無任何具
    體指摘，自難認被告上訴書狀，已敘述具體理由。(二)又本件
    原判決以被告前有施用第一級、第二級毒品之前科紀錄，再
    有本件施用第一級毒品、第二級毒品之犯行，且被告已就被
    訴事實為有罪之陳述，乃適用簡式審判程序，而量處被告有
    期徒刑1年，是本件原判決對被告所為量刑，依上所述，顯
    已考量被告犯後坦承犯行等情；且原判決對本件法定刑為6
    月以上5年以下有期徒刑之罪，並因被告已有施用第一級毒
    品、第二級毒品前科，而應成立累犯，而量處有期徒刑1年
    、10月，應執行有期徒刑1年8月，並無量刑過重之違誤。茲
    上訴人即被告上訴意旨，猶就原判決已審酌事項，執為上訴
    理由，而指摘原判決不當，其上訴理由，顯非具體，依上所
    述，應予駁回。爰依刑事訴訟法第三百七十二條規定，不經
    言詞辯論，逕行判決。
據上論斷，應依刑事訴訟法第三百六十七條前段、第三百七十二
條，判決如主文。
中    華    民    國    97    年    3     月    31    日
                  刑事第四庭  審判長法  官  吳志誠
                                    法  官  羅心芳
                                    法  官  陳珍如
以上正本證明與原本無異。
施用第2級毒品部分不得上訴。
其餘部分如不服本判決，應於收受本判決後十日內向本院提出上
訴書狀。其未敘述上訴理由者並得於提起上訴後十日內向本院補
提理由書狀（均須按他造當事人之人數附繕本）「切勿逕送上級
法院」。
                                    書記官  岑  玢
中    華    民    國    97    年    3     月    31    日
附錄所犯法條：
毒品危害防制條例第10條
施用第一級毒品者，處6月以上5年以下有期徒刑。
施用第二級毒品者，處3年以下有期徒刑。


司法院資訊處製作；財團法人民間司法改革基金會備份。
